# 请教陈版主关于收入确认问题

提问人：1984.xjl 时间：2017-06-05 20:50:32
A公司是一家石化装备企业，生产的产品主要是根据客户要求设计制造大型的石化设备。公司目前收入确认原则为：公司将无需安装或者仅需简单安装的机械设备及配件运送至客户指定地点，交付给客户后，由对方出具验收单后确认收入；将需要安装且需运行调试的产品，在运至客户处，完成安装并调试合格后由对方出具验收单后确认收入。在实际执行过程中，公司发货到客户，客户的现场施工人员直接在产品的送货单上签字，送货单再送到公司，客户只是对产品的外观方面的初检，未实际验收。 目前审计以企业提供的签收单作为收入确认时点，主要基于以下原因：（ 1 ）公司的设计经过客户认可。在签订合同之前，对于产品的设计工艺、图纸、参数实际上均是通过与客户达成一致意见，产品在设计和工艺设计上是符合客户要求的。（ 2 ）产品的生产过程客户全程参与。公司的产品的生产过程中，客户派人员驻厂，全程监督产品的生产制造，每一环节均要经过验收。（ 3 ）产品终验。产品完工后出厂运至客户均经过客户验收、公司的出厂验收。部分产品如反应器等，还要经过当地质检部门的验收。 因客户的石化装备项目的建设安装周期较长，客户一般在项目整体建设完成试运行后再向公司提供验收报告（有些客户甚至不提供）。从产品发运到客户验收一般时间跨度半年以上，有的甚至是好几年。如果完全以验收作为收入确认时点，在财务核算上存在一定难度。故目前从可操作性来看，以产品运抵客户，产品经客户签收初检后的时点作为收入确认时点。 1 、请问，该企业的收入确认原则是否一定要参考建造合同的原则来确认收入的实现？如果企业按建造合同的原则来确认收入的实现，但因为预计发生的成本及完工进度无法可靠预计，是否可以采购终验法的时点来作为收入结转的时点？ 2 、假如按上述描述的签收单作为收入确认的时点，在公司以后的IPO过程中是否会存在重大瑕疵？

回答人：chenyiwei
这类基于客户合同的大型设备制造业务，如果合同金额大、周期长，是可以适用建造合同模式的，但在目前证监会的监管政策导向之下，一般都倾向于作为商品销售，在风险和报酬转移的时点上确认收入。 理论上，应当以取得客户签发的验收报告（初验或终验，根据以往初验后是否还有大量瑕疵需排除而定）作为确认收入的标志，但是如你所述，如果公司不负责安装，且根据以往历史经验，获得现场施工人员签收后再需投入重大的修补完善的工作量和成本的可能性很小，则也可以以运送到客户指定地点且获得客户施工人员签收作为收入确认的标志，但需注意对此做法给出充分理由予以解释。

提问人：1984.xjl 时间：2017-06-14 09:10:59
那请问，我应该在会计政策里面如何描述相关的收入确认方法呢？是否销售商品还是按建造合同？如果按建造合同，那我觉得按完工百分比法来描述确认收入的原则感觉与企业的实际情况不相符？而且企业很无法去衡量产品的建造完工进度，我查看过一些上市公司的收入确认原则，比如张化机（ 002564 ）、大连重工（ 002204 ）都是按销售商品的方式来披露收入的确认原则。

回答人：chenyiwei
这种情况就只能按照销售商品来披露会计政策了，而且与实际的处理方法也是一致的。

提问人：呼叫帮助 时间：2017-07-15 18:34:37
陈版，有些业务作为商品销售处理也可以，作为建造合同处理感觉也行，实务中对于这类业务，我们如何区分？主要从哪些方面去判断区分？

回答人：chenyiwei
请参考《瑞华研究 2010 ～ 2016 汇编》之“问题2-1-3（土地一级开发企业的收入确认问题）”中的相关说明。